【裁判字號】    98,訴,2156
【裁判日期】    980731
【裁判案由】    毒品危害防制條例
【裁判全文】
臺灣板橋地方法院刑事判決              98年度訴字第2156號
公  訴  人  臺灣板橋地方法院檢察署檢察官
被      告  甲○○
上列被告因違反毒品危害防制條例案件，經檢察官提起公訴（98
年度毒偵字第2893號），本院依簡式審判程序判決如下：
    主  文
甲○○施用第一級毒品，累犯，處有期徒刑玖月。又施用第二級
毒品，累犯，處有期徒刑伍月；扣案之第二級毒品甲基安非他命
壹包（驗餘淨重零點壹壹貳柒公克）沒收銷燬、吸食器壹組沒收
。應執行有期徒刑壹年；扣案之第二級毒品甲基安非他命壹包（
驗餘淨重零點壹壹貳柒公克）沒收銷燬、吸食器壹組沒收。
    事  實
一、甲○○前因施用第二級毒品案件，經本院以94年度毒聲字第
    2389號裁定送觀察、勒戒後，認無繼續施用毒品之傾向，於
    民國94年12月20日執行完畢釋放，並由臺灣板橋地方法院檢
    察署檢察官以94年度毒偵字第6970號為不起訴處分確定。另
    因竊盜案件，經本院以96年度簡字第1387號判處有期徒刑6
    月確定，已於96年5 月23日易科罰金執行完畢；因施用第一
    、二級毒品案件，經本院以96年度訴字第1207號各判處有期
    徒刑7 月、3 月確定，嗣經裁定各減為有期徒刑3 月又15日
    、1 月又15日，應執行有期徒刑4 月確定，已於96年6 月20
    日易科罰金執行完畢；因竊盜案件，經本院以96年度易字第
    1733號判處有期徒刑7 月，減為有期徒刑3 月又15日確定，
    已於96年11月7 日易科罰金執行完畢；因竊盜案件，經臺灣
    士林地方法院以96年度易字第1980號判處有期徒刑8 月，減
    為有期徒刑4 月確定，亦已於97年4 月30日易科罰金執行完
    畢。
二、詎甲○○仍不知悔改，於上開觀察、勒戒執行完畢釋放後5
    年內，基於施用第一級毒品海洛因之犯意，於98年4 月9 日
    下午某時（起訴書略載為98年4 月10日為警採尿前回溯26小
    時內之某時），在其當時位於臺北縣三重市○○○路15之1
    號8 樓之2 住處，以將海洛因摻入香菸內點燃吸用之方法，
    施用第一級毒品海洛因；另於98年4 月10日19時許，在其上
    址住處，以將甲基安非他命置於吸食器之玻璃球內燒烤吸聞
    所生煙氣之方法，施用第二級毒品甲基安非他命。嗣為警於
    98年4 月10日20時10分許，在其上址住處查獲，並扣得第二
    級毒品甲基安非他命1 包（淨重0.1130公克，取樣0.0003公
    克鑑定用罄，驗餘淨重0.1127公克）及甲○○所有、供其施
    用第二級毒品甲基安非他命所用之吸食器1 組，經警採集其
    尿液檢體送驗結果，呈鴉片類及安非他命類之陽性反應，始
    悉上情。
三、案經臺北縣政府警察局新店分局報請臺灣板橋地方法院檢察
    署檢察官偵查起訴。本院於準備程序進行中，被告就被訴事
    實為有罪之陳述，經告知被告簡式審判程序之旨，並聽取當
    事人之意見後，裁定由受命法官獨任進行簡式審判程序。
    理  由
一、上揭事實，業據被告甲○○於本院審理時坦承不諱，並有白
    色結晶塊1 包、吸食器1 組扣案可資佐證。而上開扣案之白
    色結晶塊經送鑑定結果，確為第二級毒品甲基安非他命無訛
    ，淨重0.1130公克，取樣0.0003公克鑑定用罄，驗餘淨重0.
    1127公克等情，有交通部民用航空局航空醫務中心98年5 月
    11日航藥鑑字第0982402 號毒品鑑定書1 份在卷可憑。又被
    告為警查獲後，經警採集其尿液檢體送驗結果，呈鴉片類及
    安非他命類之陽性反應，有臺北縣政府警察局新店分局被移
    送者姓名代碼對照表、臺灣檢驗科技股份有限公司98年5 月
    12日濫用藥物檢驗報告各1 份附卷可稽，足認被告之任意性
    自白與事實相符，堪值採信。此外，被告前因施用第二級毒
    品案件，經本院以94年度毒聲字第2389號裁定送觀察、勒戒
    後，認無繼續施用毒品之傾向，於94年12月20日執行完畢釋
    放，並由臺灣板橋地方法院檢察署檢察官以94年度毒偵字第
    6970號為不起訴處分確定等情，有臺灣高等法院被告前案紀
    錄表可憑，其於觀察、勒戒執行完畢釋放後5 年內，再犯本
    案施用毒品罪，應依法訴追處罰。綜上所述，本案事證明確
    ，被告犯行堪予認定，應依法論科。
二、查海洛因、甲基安非他命分別係屬毒品危害防制條例所定之
    第一、二級毒品。核被告所為，係犯毒品危害防制條例第10
    條第1 項之施用第一級毒品罪、同條第2 項之施用第二級毒
    品罪。其持有第一級毒品海洛因、第二級毒品甲基安非他命
    之低度行為，各為施用之高度行為所吸收，均不另論罪。所
    犯上開二罪，犯意各別，行為互殊，應予分論併罰。又被告
    曾受如上揭事實欄第一項所示之有期徒刑執行完畢，有臺灣
    高等法院被告前案紀錄表可憑，其於有期徒刑執行完畢後5
    年內，故意再犯本案有期徒刑以上之上開二罪，均為累犯，
    應依刑法第47條第1 項規定加重其刑。爰審酌被告前因施用
    毒品，曾受觀察、勒戒之執行完畢，獲有不起訴處分之寬典
    ，仍不思戒除惡習，再次漠視法令而犯本罪，非但戕害健康
    ，對於社會風氣、治安亦潛有相當危害，惟念其施用毒品所
    生惡害，實以自戕身心健康為主，對於他人生命、身體、財
    產等法益，尚無重大明顯之實害，兼衡其素行狀況、智識程
    度、犯罪之動機、目的、手段暨於本院審理時坦承犯行、態
    度良好等一切情狀，分別量處如主文所示之刑，並定其應執
    行刑，以示懲儆。扣案之甲基安非他命1 包（淨重0.1130公
    克，取樣0.0003公克鑑定用罄，驗餘淨重0.1127公克），為
    本案查獲之第二級毒品，不問屬於犯人與否，應依毒品危害
    防制條例第18條1 項前段規定沒收銷燬。至於吸食器1 組，
    則係被告所有、供其犯本案施用第二級毒品罪所用之物，此
    據被告供承在卷，爰依刑法第38條第1 項第2 款規定宣告沒
    收。
據上論斷，應依刑事訴訟法第273 條之1 第1 項、第299 條第1
項前段，毒品危害防制條例第10條第1 項、第2 項、第18條第1
項前段，刑法第11條前段、第47條第1 項、第38條第1 項第2 款
、第51條第5 款，判決如主文。
本案經檢察官謝岳龍到庭執行職務。
中    華    民    國    98    年    7     月    31    日
                  刑事第十一庭  法  官  朱嘉川
以上正本證明與原本無異。
如不服本判決應於收受送達後10日內向本院提出上訴書狀，並應
敘述具體理由；其未敘述上訴理由者，應於上訴期間屆滿後20日
內向本院補提理由書（均須按他造當事人之人數附繕本）「切勿
逕送上級法院」。
                                書記官  陳聖儒
中    華    民    國    98    年    7     月    31    日
附錄本案論罪科刑法條全文：
毒品危害防制條例第10條
施用第一級毒品者，處6 月以上5 年以下有期徒刑。
施用第二級毒品者，處3 年以下有期徒刑。


司法院資訊處製作；財團法人民間司法改革基金會備份。
